【裁判字號】    95,竹簡聲,101
【裁判日期】    950324
【裁判案由】    停止強制執行
【裁判全文】
臺灣新竹地方法院民事裁定           95年度竹簡聲字第101號
聲  請  人  甲○○
相  對  人  乙○○
上列當事人間聲請停止執行事件，本院裁定如下：
    主  文
聲請人供擔保新臺幣肆佰萬元後，本院九十五年度執字第一二四
七六號執行事件之強制執行程序，於本院九十五年度竹簡字第一
一號事件判決確定前，應暫予停止。
    理  由
一、按有回復原狀之聲請或提起再審或異議之訴，或對於和解為
    繼續審判之請求，或提起宣告調解無效之訴，撤銷調解之訴
    ，或對於許可強制執行之裁定提起抗告時，法院依必要情形
    ，或依聲請定相當並確實擔保，得為停止強制執行之裁定，
    強制執行法第18條第2項定有明文。
二、本件聲請意旨略以：相對人持有之面額1200萬元之本票，係
    用已擔保聲請人將訴外人臻龍實業有限公司之股份轉讓、使
    相對人之子及指定之人成為該公司之董事及監察人，聲請人
    對上揭義務早已履行完訖，自得請求相對人返還上開本票並
    主張該本票之債權不存在，且聲請人業向本院提起債務人異
    議之訴，由本院以95年度竹簡字第11號審理中，倘強制執行
    程序續行執行，將致聲請人之財產遭受無法回復之損害，故
    願供擔保，請求在債務人異議之訴確定前，停止本件強制執
    行之程序等語。
三、經查，聲請人於本院94年度執字第12476 號執行事件，於強
    制執行程序中提起債務人異議之訴之情，業據本院依職權調
    閱本院95年度竹簡字11號債務人異議之訴查核屬實。從而聲
    請人聲請在該債務人異議之訴判決確定前，停止上開強制執
    行程序，揆諸首揭規定，為有理由，應予准許。惟按法院依
    強制執行法第18條第2 項定擔保金額而准許停止強制執行之
    裁定者，該項擔保係預備供債權人因停止執行所受損害之賠
    償，其數額應依標的物停止執行後，債權人未能即時受償或
    利用該標的物所受之損害額，或其因另供擔保強制執行所受
    之損害額定之，非以標的物之價值或其債權額為依據（最高
    法院86年度台抗字第442 號裁判意旨參照）。次查，相對人
    聲請強制執行之債權為新臺幣1200萬元，及自94年10月28日
    起至清償日止，按年息百分之6計算之利息，而聲請人名下
    之未辦保存登記之執行標的物已為查封登記，原可接續進行
    拍賣以資受償，現因本裁定而停止執行，是本院審酌相對人
    上開執行名義之債權額、因未能即時依強制執行程序受償之
    損害額及聲請人所提起之債務人異議之訴之繁簡程度等情，
    爰酌定命聲請人供擔保金額如主文所示。
四、依強制執行法第18條第2項，裁定如主文。
中    華    民    國    95    年    3    月    24     日
                  民事第二庭    法  官  彭淑苑
以上正本係照原本作成。
如對本裁定抗告，須於裁定送達後10日內向本院提出抗告狀。
                                書記官  張永榮
中    華    民    國    95    年    3     月    24    日


司法院資訊處製作；財團法人民間司法改革基金會備份。
